【裁判字號】    96,訴,3818
【裁判日期】    970731
【裁判案由】    營利事業所得稅
【裁判全文】
臺北高等行政法院判決
                                     96年度訴字第03818號
                              .
原      告  甲○○
訴訟代理人  乙○○律師
被      告  財政部臺灣省北區國稅局
代  表  人  陳文宗（局長）
訴訟代理人  丙○○
上列當事人間因營利事業所得稅事件，原告不服財政部中華民國
96年9 月17日台財訴字第09600335090 號（案號：第00000000號
）訴願決定，提起行政訴訟。本院判決如下：
    主  文
原告之訴駁回。
訴訟費用由原告負擔。
    事  實
一、事實概要：
    原告民國（下同）90年度未依規定申請營業登記經營一般事
    業廢棄物處理業，亦非有限責任臺灣省第二資源回收物運銷
    合作社（下稱二資社）社員，於90年期間銷售貨物予威達公
    司，銷售額6,302,850 元），未依規定開立憑證，而交付二
    資社開立之統一發票，經臺灣高等法院檢察署查緝黑金行動
    中心、法務部調查局臺北市調查處及財政部賦稅署查獲營業
    收入淨額新臺幣（下同）6,302,850 元，通報被告所屬三重
    稽徵所據以按該業（行業標準代號：8102-11 ）同業利潤標
    準淨利率15% 核定全年所得額945,427 元，應補稅額226,35
    6 元，另徵怠報金45,271元。原告不服，主張營業稅尚在行
    政救濟中，請俟確定再行核定云云，向被告申請復查，經被
    告審查後，以本件同一漏稅事實營業稅行政救濟部分，已由
    臺北高等行政法院判決駁回確定在案，營利事業所得稅部分
    ，原核定全年所得額945,427 元並無不合，另因90年度為原
    告之決算年度，原加徵之怠報金45,271元應予註銷為由，作
    成96年6 月14日北區國稅法一字第0960007249號復查決定(
    下稱原處分) ，註銷怠報金45,271元，其餘部分未獲變更，
    原告仍表不服，提起訴願，亦遭決定駁回，遂向本院提起行
    政訴訟。
二、兩造聲明：
  (一)原告聲明求為判決：
    1.訴願決定及原處分（即復查決定）不利於原告部分均撤銷
      。
    2.訴訟費用由被告負擔。
  (二)被告聲明求為判決：
    1.原告之訴駁回。
    2.訴訟費用由原告負擔。
三、兩造之爭點：
  (一)原告主張之理由：
    1.原告自86年起，即受僱皇冠書局任板橋店長乙職迄今，從
      未經營金屬貨品買賣，本件因原告胞弟蔡政念所經營之政
      念公司，將威達金屬有限公司（下簡稱威達公司）給付之
      貨款支票存入原告銀行帳戶存摺內，被告未查明事實真相
      ，遽認原告未依規定申請營業登記，核定補徵營業稅款，
      已屬有誤，現又衍生原告有營業收入之營業所得稅，實有
      不當，按原告既無營業行為，何以會有營業收入，令人不
      解，自不能僅憑原告銀行帳戶內有威達公司支票款存入，
      即謂原告有營業之行為，其理甚明。
    2.查蔡政念之政念公司所售予威達公司之貨，來自原告之父
      蔡合興擔任台灣省第二資源回收物運銷合作社之之廢料收
      集站司庫所收集之廢棄金屬，依財政部87年台財字第8719
      3090號函釋會議結果，亦無需申請營業登記，以及向主管
      機關申報銷貸款之必要，何況原告根本未曾售貨予威達公
      司之事實，訴願決定徒以原告前提起之行政訴訟，因逾期
      裁定駁回，即謂有確定之效力，而未查明事實真相。
    3.按「依法應由納稅義務人申報繳納之稅捐，已在規定期間
      內申報，且無故意以詐欺或其他不正當方式逃漏稅捐者」
      及「依應由稅捐機關依稅籍底冊或查得資料核定課徵之稅
      捐」其核課期間均為5 年，稅捐稽徵法第21條第1 項第1
      、2 款定有明文。姑不論原告有無漏報營業稅，並有營業
      所得，但被告於96年始核課原告90年度全年所得額，顯已
      逾上開規定核課5 年期間，訴願決定謂本件核課期間為7
      年，但原告於90年度有申報所得稅，本件之營業收入係被
      告之誤會，原告並不知情，不得以未於規定期間內申報處
      理。
    4.綜上所述，原告確未有營業行為而無營業收入，本件原處
      分及訴願決定均有違誤，為此狀請鈞院鑒核，賜判如訴之
      聲明，以資救濟。
  (二)被告主張之理由：
    1.按「稅捐之核課期間，依下列規定：……三、未於規定期
      間內申報，或故意以詐欺或其他不正當方法逃漏稅捐者；
      其核課期間為七年。」「前條第一項核課期間之起算，依
      下列規定：……二、依法應由納稅義務人申報繳納之稅捐
      ，未在規定期間內申報繳納者，自規定申報期間屆滿之翌
      日起算。」為稅捐稽徵法第21條第1 項第3 款及第22條第
      1 項第2 款所明定。次按「凡在中華民國境內經營之營利
      事業，應依本法規定，課徵營利事業所得稅。」「納稅義
      務人未依規定期限辦理結算申報者，稽徵機關應即填具滯
      報通知書，送達納稅義務人，限於接到滯報通知書之日起
      十五日內補辦結算申報；其逾限仍未辦理結算申報者，稽
      徵機關應依查得之資料或同業利潤標準，核定其所得額及
      應納稅額。」「稽徵機關進行調查或復查時，納稅義務人
      應提示有關各種證明所得額之帳簿、文據；其未提示者，
      稽徵機關得依查得之資料或同業利潤標準，核定其所得額
      。」為所得稅法第3 條第1 項、第79條第1 項前段及第83
      條第1 項所規定。又「未辦營業登記之非屬小規模營利事
      業，其所得稅之核課，依其查獲之營業期間，分別按未辦
      結算申報或決算申報核定，即：（一）未跨年度亦無繼續
      營業者，依所得稅法第七十五條第四項規定辦理。（二）
      跨年度而無繼續營業者，最後一年度與上項情形相同，其
      餘年度依所得稅法第七十九條第一項規定辦理。」「納稅
      義務人因同一漏稅事實，涉嫌分別逃漏營業稅及營利事業
      所得稅……納稅義務人如對核定之營業稅及營利事業所得
      稅不服，應分別依照稅捐稽徵法第35條規定申請復查。但
      稽徵機關對有關營利事業所得稅部分復查之申請，可暫緩
      依稅捐稽徵法第35條第2 項（現行法第4 項）規定作成決
      定，並通知納稅義務人俟營業稅部分經復查、訴願或行政
      訴訟終結決定或判決應補徵或退還稅款後，再依營業稅部
      分確定之事實，作為營利事業所得稅復查決定之參考。」
      「『營業人取得廢棄物運銷合作社開立之統一發票涉嫌違
      章案件查核及執行相關事宜』會議紀錄之結論……（二）
      台灣省廢棄物運銷合作社之司庫如兼具其他營利事業負責
      人之身分，其交付再生工廠之廢棄物，除調查單位移送之
      筆錄及報告書外，若尚無其他具體事證證明確係該營利事
      業銷售與再生工廠者……宜認定係該社社員共同運銷之廢
      棄物，依一時貿易所得，歸課社員之綜合所得稅。」為財
      政部82年7 月2 日台財稅第821490022 號函、80年8 月8
      日台財稅第800695600 號函及87年7 月14日台財稅第8719
      53090 號函所明釋。
    2.威達公司86至90年間進貨未依法取得實際交易人開立之進
      項憑證，卻以二資社開立之統一發票，作為進項憑證列帳
      及扣抵銷項稅額，違反營業稅法第19條不得扣抵之規定，
      經查黑中心偵辦終結並由臺灣臺北板橋地方法院檢察署檢
      察官依法對其負責人蔡進昇作成緩起訴處分在案（詳附件
      P47-P49 ），另威達公司營業稅行政救濟部分亦經鈞院95
      年度訴字第01320 號判決駁回在案（詳附件P84-P93 ），
      該判決記載威達公司負責人蔡進昇於板檢檢察官偵查時供
      認：「威達公司是由我負責，包括進貨及取得統一發票，
      如果沒有票，會指示我太太（謝金燕）或會計人員向二資
      社取發票……有向非二資社社員進貨，卻向二資社取得統
      一發票情形……經回去對帳結果，經扣除二資社社員周裕
      盛等3 人之進貨部分後，86年度152,932,149 元、87年度
      332,342,799 元88年度488,054,654 元及90年度91,024,
      239 元。」與謝金燕（蔡進昇之配偶）、會計人員林燕芳
      所做之訊問筆錄相符（詳附件P50-P83 ）。查威達公司於
      90年間，未依規定取得實際交易對象而取得二資社開立之
      統一發票91,024,239元，原告未依規定申請營業登記經營
      一般事業廢棄物處理業，於89至90年期間銷售貨物予威達
      公司，銷售額合計45,819,961元（本件90年度銷售額6,30
      2,850 元），被告所屬三重稽徵所於94年1 月12日以北區
      國稅三重三字第0940002111號函請原告提供相關資料備查
      ，又於94年1 月17日以北區國稅三重三字第0940002097號
      函（詳附件P19-P20 ）輔導原告辦理補報，惟逾期未提示
      資料，遂依據通報前揭資料核課稅捐。本件原告營利事業
      所得稅事件，其同一漏稅事實營業稅行政救濟部分業經鈞
      院判決駁回確定，被告查核營業稅部分已如前述，然營利
      事業所得稅部分係依據查黑中心、法務部調查局臺北市調
      查處及財政部賦稅署查獲通報資料與營業稅部分確定之事
      實查核認定，有稽核報告節略及相關資料影本可稽，依達
      威公司向原告進貨付款明細表，證實該公司於89至90年期
      間向原告進貨合計45,819,961元（本件90年度銷售額6,30
      2,850 元），核定全年所得額945,427 元，應補稅額226,
      356 元，原告訴稱僅憑原告收受威達公司資金即認定有銷
      貨情事乙節，顯有誤解。
    3.原告雖主張自86年起即受僱於皇冠書局板橋店長乙職迄今
      ，從未經營金屬貨品買賣，惟原告綜合所得稅核定通知書
      及扣繳資料（詳附件P24-P35 ），並未有皇冠書局給付之
      薪資所得，卻取得鴻念金屬工業股份有限公司之營利所得
      ，由原告擔任該公司之負責人，另原告未能證明達威公司
      存入原告銀行帳戶之金額係政念公司之貨款，依首揭判例
      意旨，原告主張事實須負舉證責任，惟未能提示證明資料
      以實其說，空言主張核不足採。原告主張其進貨來自其父
      蔡合興擔任二資社之廢料收集站司庫所收集之廢棄金屬，
      進而銷售貨物予威達公司，無須申報銷售額亦無營業收入
      ，惟依首揭函釋規定，原告並非二資社司庫，二資社亦未
      申報其個人一時貿易所得，自無免辦理營業稅及營利事業
      所得稅申報之適用。本件係未於規定期間內申報案件，自
      申報期間屆滿之翌日91年6 月1 日起算，核課期間為7 年
      ，被告所屬三重稽徵所於94年8 月11日送達營利事業所得
      稅核定稅額繳款書，仍未逾法定核課期間，是被告據通報
      資料核定全年所得額945,427 元，揆諸首揭規定，並無不
      合。
    4.綜上，被告據通報資料核定全年所得額945,427 元，揆諸
      首揭規定，並無不合，本部分原處分請予維持，本件原告
      之訴為無理由，請准如答辯之聲明判決。
    理  由
一、原告起訴主張: 原告自86年起即受僱於皇冠書局板橋店長乙
    職，從未經營金屬貨品買賣，本件係因原告胞弟蔡政念所經
    營之政念公司，將達威公司給付之貨款支票存入原告銀行帳
    戶內，被告未經查明據以認定原告未依規定申請營業登記，
    核定補徵營業稅及營利事業所得稅，顯屬有誤。原告之進貨
    來源，為其父蔡合興擔任二資社之廢料收集站司庫所收集之
    廢棄金屬，依據財政部87年台財稅第871953090 號函釋規定
    ，並無需申請營業登記及向主管機關申報銷售額之必要。本
    件係屬90年度營利事業所得稅事件，顯已逾5 年核課期間，
    依法應予註銷。是原處分顯有違誤，爰提起本件行政訴訟，
    求為判決如聲明所示云云。
二、被告則以: 威達公司86至90年間進貨未依法取得實際交易人
    開立之進項憑證，卻以二資社開立之統一發票，作為進項憑
    證列帳及扣抵銷項稅額，違反營業稅法第19條不得扣抵之規
    定，經查黑中心偵辦終結並由臺灣臺北板橋地方法院檢察署
    檢察官依法對其負責人蔡進昇作成緩起訴處分在案，另威達
    公司營業稅行政救濟部分亦經鈞院95年度訴字第01320 號判
    決駁回在案。威達公司於90年間，未依規定取得實際交易對
    象而取得二資社開立之統一發票91,024,239元，原告未依規
    定申請營業登記經營一般事業廢棄物處理業，依達威公司向
    原告進貨付款明細表顯示，原告於89至90年期間銷售貨物予
    威達公司，銷售額合計45,819,961元，本件90年度銷售額6,
    302,850 元，被告所屬三重稽徵所於94年1 月12日以北區國
    稅三重三字第0940002111號函請原告提供相關資料備查，又
    於94年1 月17日以北區國稅三重三字第094000 2097 號函輔
    導原告辦理補報，惟逾期未提示資料，遂依據通報前揭資料
    核課稅捐。本件原告營利事業所得稅事件，其同一漏稅事實
    營業稅行政救濟部分業經鈞院判決駁回確定，被告所屬三重
    稽徵所據以按該業（行業標準代號：8102-11 ）同業利潤標
    準淨利率15% 核定全年所得額945,427 元，應補稅額226,35
    6 元，並無不合。是本件原告之訴為無理由，求為判決駁回
    原告之訴等語，資為抗辯。
三、查上開事實概要欄所述之事實，除後列之爭點事項外，其餘
    為兩造所不爭執，並有原處分書、審查結果增減金額變更比
    較表、90年度營利事業所得稅復查決定應補稅額更正註銷單
    、89年度營利事業所得稅核定稅額繳款書、復查申請書、90
    年度營利事業所得稅未申報核定通知書、財政部台灣省北區
    國稅局處分書94年度財營業字第Ｚ0000000000000號、存鑫有
    限公司等189 家納稅義務人收受威達金屬有限公司資金統計
    表、威達金屬有限公司87年至90年度付款支票明細表、綜合
    所得稅核定資料清單90年度申報核定、查調案件尚未查調及
    無憑證資料清單、財政部台灣省北區國稅局三重稽徵所94年
    1 月17日北區國稅三重三字第09400002097 號函、原告銷售
    貨物予威達公司分析表、89年度綜合所得稅各類所得資料清
    單、綜合所得稅核定通知書89年度申報核定、綜合所得稅核
    定通知書88年度未申報核定、綜合所得稅核定通知書87年度
    未申報核定、投資人明細及分配盈餘表建檔及維護作業、營
    業人暨扣繳單位統一編號查詢、台灣板橋地方法院檢察署檢
    察官緩起訴處分書、訊問筆錄、應付帳款對帳單明細、分別
    附原處分卷、訴願卷及本院卷可稽，為可確認之事實。
四、按「稅捐之核課期間，依下列規定：……三、未於規定期間
    內申報，或故意以詐欺或其他不正當方法逃漏稅捐者；其核
    課期間為七年。」「前條第1 項核課期間之起算，依下列規
    定：……二、依法應由納稅義務人申報繳納之稅捐，未在規
    定期間內申報繳納者，自規定申報期間屆滿之翌日起算。」
    為稅捐稽徵法第21條第1 項第3 款及第22條第1 項第2 款所
    明定。次按「凡在中華民國境內經營之營利事業，應依本法
    規定，課徵營利事業所得稅。」「納稅義務人未依規定期限
    辦理結算申報者，稽徵機關應即填具滯報通知書，送達納稅
    義務人，限於接到滯報通知書之日起十五日內補辦結算申報
    ；其逾限仍未辦理結算申報者，稽徵機關應依查得之資料或
    同業利潤標準，核定其所得額及應納稅額。」「稽徵機關進
    行調查或復查時，納稅義務人應提示有關各種證明所得額之
    帳簿、文據；其未提示者，稽徵機關得依查得之資料或同業
    利潤標準，核定其所得額。」為所得稅法第3 條第1 項、第
    79條第1 項前段及第83條第1 項所規定。又「未辦營業登記
    之非屬小規模營利事業，其所得稅之核課，依其查獲之營業
    期間，分別按未辦結算申報或決算申報核定，即：（一）未
    跨年度亦無繼續營業者，依所得稅法第七十五條第四項規定
    辦理。（二）跨年度而無繼續營業者，最後一年度與上項情
    形相同，其餘年度依所得稅法第七十九條第一項規定辦理。
    」「納稅義務人因同一漏稅事實，涉嫌分別逃漏營業稅及營
    利事業所得稅……納稅義務人如對核定之營業稅及營利事業
    所得稅不服，應分別依照稅捐稽徵法第三十五條規定申請復
    查。但稽徵機關對有關營利事業所得稅部分復查之申請，可
    暫緩依稅捐稽徵法第三十五條第二項（現行法第四項）規定
    作成決定，並通知納稅義務人俟營業稅部分經復查、訴願或
    行政訴訟終結決定或判決應補徵或退還稅款後，再依營業稅
    部分確定之事實，作為營利事業所得稅復查決定之參考。」
    「『營業人取得廢棄物運銷合作社開立之統一發票涉嫌違章
    案件查核及執行相關事宜』會議紀錄之結論……（二）台灣
    省廢棄物運銷合作社之司庫如兼具其他營利事業負責人之身
    分，其交付再生工廠之廢棄物，除調查單位移送之筆錄及報
    告書外，若尚無其他具體事證證明確係該營利事業銷售與再
    生工廠者……宜認定係該社社員共同運銷之廢棄物，依一時
    貿易所得，歸課社員之綜合所得稅。」分別經財政部82年7
    月2 日台財稅第82 1490022號函、80年8 月8 日台財稅第80
    0695600 號函及87年7 月14日台財稅第871953090 號函釋在
    案，此函釋係財政部基於主管機關職權，針對台灣省廢棄物
    運銷合作社之司庫交付再生工廠之廢棄物，如何歸課所得稅
    所為之釋示，並未逾越所得稅法等相關規定之範圍及目的，
    亦未加重人民稅賦，自得予以援用。
五、歸納兩造上述之主張，本件爭執之重點在於: 原告未依規定
    申請營業登記經營一般事業廢棄物處理業，有無於90年間銷
    售貨物予威達公司，銷售額6, 302,850元? 本件有無逾核課
    期間? 被告按該業（行業標準代號：8102-11 ）同業利潤標
    準淨利率15% 核定全年所得額945,427 元，應補稅額226,35
    6 元，是否適法? 本院判斷如下:
(一)、按所得稅法客觀證明責任（即客觀舉證責任）之配置上，「
    收入」真實性之證明是由稅捐機關負擔，納稅義務人否認取
    得收入，自應由其負舉證責任。是以，有關所得加項之收入
    ，屬於稅捐債權發生之要件事實，應由稅捐稽徵機關終極負
    擔事證不明之不利益，亦即，如經法院職權調查後，納稅義
    務人是否有此筆加項收入存在，仍處於真偽不明之情況時，
    稅捐稽徵機關即不得將此筆收入計入納稅義務人之所得項內
    ，除非基於法律之規定或基於法律明確授權之法規命令，容
    許「推計課稅」，弱化稅捐稽徵機關對待證事實之證明強度
    。推計課稅係基於量能課稅及稅捐公平原則之要求，不容許
    違反協力義務（未申報或未提示帳簿文據）之當事人因而獲
    得稅捐利益。推計之法律效果是在不改變證明責任客觀配置
    之情況，依法律明文，降低稅捐稽徵機關對稅捐待證事實之
    證明程度，自容許納稅義務人舉出反證來推翻上開推計結果
    。
(二)、查威達公司於86至90年間進貨，未依法取得實際交易人開立
    之進項憑證，卻以二資社開立之統一發票，作為進項憑證列
    帳及扣抵銷項稅額，違反營業稅法第19條規定，經查黑中心
    移送臺灣臺北板橋地方法院檢察署偵查，認蔡進昇係威達公
    司負責人，明知依稅捐稽徵法第44條及稅捐稽徵機關管理營
    利事業會計帳簿憑證辦法第21條第1 項之規定，營利事業應
    於對外營業事項發生時，自他人取得原始憑證，如進貨發票
    ，又依商業會計法第33條規定，非根據真實事項，不得造具
    任何會計憑證，並不得在帳簿表冊作任何記錄。而威達公司
    於86年至90年間，除向二資社之社員周裕盛、梁富雄及陳文
    輝進貨外，確有向非該社之社員進貨，卻未依法向該等實際
    供貨商取得進項憑證，而改以發票面額5.8%之代價，向二資
    社取得無交易事實之發票，面額計17億5 千5 百72萬3 千4
    百13元﹙未稅﹚，並將此不實之會計憑證，造具業務上所製
    作之帳冊文書，使稅捐稽徵機關誤認二資社即係實際之供貨
    商，並每隔2 月持向稅捐稽徵機關申報進項稅額，次年3 月
    至5 月間，再向稅捐稽徵機關申報營利事業所得稅而行使，
    足生損害於稅捐機關對於稅捐稽徵之正確性。犯有商業會計
    法第71條第1 項第1 款之填製不實會計憑證罪嫌及刑法第21
    6 條、第215 條之行使業務上不實文書罪嫌，對威達公司負
    責人蔡進昇作成緩起訴處分在案，業經本院依職權調閱臺灣
    臺北板橋地方法院檢察署檢察官92年度偵字第21084 號卷查
    明屬實。又威達公司於86年至90年間進貨，未依規定取得進
    項憑證金額合計299,829 元，並取具非實際交易對象二資社
    所開立之統一發票銷售額合計1,755,723,413 元，營業稅額
    87,786,171元，作為進項憑證申報扣抵銷項稅額，經被告所
    屬三重稽徵所，核定補徵威達公司營業稅額87,786 ,171 元
    ，並按查明認定之總額1,173,927,737 元處5%罰鍰計58,696
    ,386元，威達公司不服，申請復查及提起訴願，均遭駁回，
    遂向本院提起行政訴訟，亦經本院於95年10月31日以95年度
    訴字第01320 號判決駁回在案，有該判決書附卷可按( 見本
    院卷第50－59頁) 。該判決記載威達公司負責人蔡進昇於臺
    灣板橋地方法院檢察署檢察官偵查時供認：「威達公司是由
    我負責，包括進貨及取得統一發票，如果沒有票，會指示我
    太太（謝金燕）或會計人員向二資社取發票…有向非二資社
    社員進貨，卻向二資社取得統一發票情形…經回去對帳結果
    ，經扣除二資社社員周裕盛等3 人之進貨部分後，86年度15
    2,93 2,149元、87年度332,342,799 元88年度488,054,654
    元、89年度691,369,572 元及90年度91,024,239元。」與謝
    金燕（蔡進昇之配偶）、會計人員林燕芳所做之訊問筆錄相
    符。威達公司於87年間未依規定取得實際交易對象而取得二
    資社開立之統一發票332,342,799 元，原告未依規定申請營
    業登記經營一般事業廢棄物處理業，於87至90年期間銷售貨
    物予威達公司，銷售額合計45, 819,961 元（本件90年度銷
    售額6, 302,850元），被告所屬三重稽徵所於94年1 月12
    日以北區國稅三重三字第0940002111號函請原告提供相關資
    料備查，又於94年1 月17日以北區國稅三重三字第09400020
    97號函（見本院卷第123-125 頁）通知原告辦理補報，惟逾
    期未提示資料，遂依據通報前揭資料核課稅捐。可知，威達
    公司確有向二資社之社員進貨，卻未依法向該等實際供貨商
    取得進項憑證之事實。
(三)、原告於89至90年期間銷售貨物予威達公司，銷售額合計45,
    819,961 元，本件90年度銷售額6, 302,850元等事實，有達
    威公司向原告進貨付款明細表、存鑫有限公司等189 家納稅
    義務人收受威達金屬有限公司資金統計表等件在卷可按(見
    原處分卷第13-17 頁) 。本件原告未依規定申請營業登記，
    於首揭期間銷售貨物予威達公司銷售額合計45,819,961元，
    經被告所屬三重稽徵所審理，核定補徵營業稅額2,290,998
    元，原告不服，申請復查及提起訴願，均遭駁回，遂向本院
    提起行政訴訟，經本院前於95年7 月31日以95年度訴字第13
    41號裁定駁回確定在案，亦經本院依職權調閱該案卷宗查明
    屬實。從而，原告有未依規定申請營業登記經營一般事業廢
    棄物處理業，於90年間銷售貨物予威達公司，銷售額6,302,
    850 元之事實至明。
(四)、原告雖主張自86年起即受僱於皇冠書局板橋店長乙職，從未
    經營金屬貨品買賣。原告之進貨來源，為其父蔡合興擔任二
    資社之廢料收集站司庫所收集之廢棄金屬，依據財政部87年
    台財稅第871953090 號函釋規定，並無需申請營業登記及向
    主管機關申報銷售額之必要云云。惟查，原告90年度薪資所
    得來源係訴外人鴻念金屬工業股份有限公司，並非皇冠書局
    ，有原告綜合所得稅核定通知書及扣繳資料可稽（見本院卷
    第142 頁) 。嗣原告於訴訟中改稱：原告87年至88年間就讀
    於私立黎明工業專科學校夜校，90年與皇宇科技股份有限公
    司簽約成立皇冠書局之加盟店，未曾實際參與鴻念公司之運
    作。本件係蔡合興以政念公司名義與威達公司交易，系爭帳
    戶係由蔡合興使用云云（本院卷第103-104 頁），前後主張
    不一致，已有可議，以原告87年至88年就讀於私立黎明工業
    專科學校夜校，87年時原告（62年生）已25歲，一般情況並
    不排除應有打工或在家族企業工作可能，但原告未交代白天
    從事何業，自難遽信原告確無從事廢五金買賣業，參諸原告
    當時已為成年人，其陳稱對於彰化銀行北三重分行帳戶（每
    年度均有扣繳憑單）之收支及家族企業經營廢五金、威達公
    司支付巨額款項入其帳戶情形均不知情，均與常理有違。是
    故，原告未能證明威達公司存入原告彰化銀行北三重分行帳
    戶款項6,302,850 元( 不含稅) 確係政念公司或鴻念公司或
    其父蔡合興之貨款，上開主張核不足採。又原告未能證明系
    爭銷貨予威達公司之廢棄物確為蔡合興為二資社之廢料收集
    站司庫所收集廢棄金屬，所稱已難採取，且原告只要有銷貨
    予威達公司之事實，即應依規定申請營業登記，並就銷貨收
    入申報該年度綜合所得稅，原告並非二資社司庫，二資社亦
    未申報其個人一時貿易所得，自無財政部前揭函釋免辦理營
    業稅及營利事業所得稅申報之適用。是原告此部分之主張，
    尚非可採。
(五)、原告另主張: 「原核定理由認為威達公司支票是存入原告帳
    戶中，而認定原告與威達公司有營業交易，但事實上威達公
    司是跟原告的弟弟經營的政念公司往來，也有會計師原始憑
    證，從87年到90年年底往來的對帳表也有附上，都有原始憑
    證，不能僅因為支票用原告的戶頭就要課原告營業稅。」云
    云，並提出所謂政念公司會計師製作之威達公司87年1 月1
    日至90年12月31日應付帳款對帳單明細影本（見本院卷第59
    - 75頁）為證。查上開對帳單明細影本上並無任何公司或個
    人之簽章，已無法辨認確係政念公司或其委託之人製作暨其
    真偽，抑且，原告既主張系爭帳戶為政念公司所使用，僅憑
    上開對帳單明細影本亦無法證明系爭帳戶確為政念公司所使
    用，況政念公司負責人依原告所述為其胞弟蔡政念，衡以公
    司通常係以公司名義開戶，竟以負責人胞兄之名義開戶，亦
    有違一般常理，原告主張系爭帳戶為政念公司所使用云云，
    尚屬空言，自難採取。
(六)、本件係未於規定期間內申報案件，自申報期間屆滿之翌日91
    年6 月1 日起算，核課期間為7 年，被告所屬三重稽徵所於
    94年8 月11日送達營利事業所得稅核定稅額繳款書，有送達
    回執、電腦資料附卷可稽，仍未逾法定核課期間。是原告主
    張本件係屬90年度營利事業所得稅事件，已逾5 年核課期間
    云云，亦非可採。
六、綜上所述，原告所訴各節，均非可採。原告90年度未依規定
    申請營業登記經營一般事業廢棄物處理業，營業收入淨額為
    6,302,850 元，被告按該業（行業標準代號：8102-11 ）同
    業利潤標準淨利率15% 核定全年所得額945,427 元，應補稅
    額226,356 元，核無違誤，訴願決定遞予維持，亦無不合，
    原告仍執前詞，訴請撤銷訴願決定及原處分不利於原告部分
    ，為無理由，應予駁回。
七、本件事證已臻明確，兩造其餘攻擊防禦方法均與本件判決結
    果不生影響，故不逐一論述，原告請求傳訊證人張文堂及蔡
    進昇，核無必要。
據上論結，本件原告之訴為無理由，爰依行政訴訟法第98條第1
項前段，判決如主文。
中    華    民    國    97    年    7     月    31    日
                      臺北高等行政法院第一庭
                                審判長法  官  王立杰
                                      法  官  劉錫賢
                                      法  官  林惠瑜
上為正本係照原本作成。
如不服本判決，應於送達後20日內，向本院提出上訴狀並表明上
訴理由，如於本判決宣示後送達前提起上訴者，應於判決送達後
20日內補提上訴理由書（須按他造人數附繕本）。
中    華    民    國    97    年    7     月    31    日
                                      書記官  劉道文


司法院資訊處製作；財團法人民間司法改革基金會備份。
